【裁判字號】    89,訴,178
【裁判日期】    890426
【裁判案由】    毒品危害防制條例
【裁判全文】
臺灣高雄地方法院刑事判決                          八十九年度訴字第一七八號
    公  訴  人  臺灣高雄地方法院檢察署檢察官
    被      告  乙○○
右列被告因毒品危害防制條例案件，經檢察官提起公訴（八十八年度偵字第一六七六
五號），本院判決如左：
    主  文
乙○○施用第一級毒品，處有期徒刑肆月。海洛因壹小包（淨重零點壹柒公克），沒
收銷燬之。又連續施用第二級毒品，處有期徒刑肆月。應執行有期徒刑柒月，海洛因
壹小包（淨重零點壹柒公克），沒收銷燬之。
    事  實
一、乙○○前因施用第二級毒品案件，經本院以八十七年度毒聲字第二六九０號裁定
    送觀察、勒戒後，經勒戒所認無繼續施用毒品之傾向，由臺灣高雄地方法院檢察
    署檢察官以八十七年度偵字第二二七六一號不起訴處分確定在案。復基於施用第
    二級毒品安非他命之犯意，自八十八年六月十五日起至八十九年一月九日晚上六
    時許止，在高雄縣梓官鄉○○○路保生二巷十五號住處，施用第二級毒品安非他
    命多次，不定期施用。又另行起意，基於施用第一級毒品海洛因之犯意，於八十
    八年七月二日下午一時許，在高雄縣梓官鄉蚵仔寮海邊，施用第一級毒品海洛因
    一次。嗣先於八十八年七月二日下午四時許，在高雄縣梓官鄉○○路一八一巷十
    六號前，為警查獲，扣得第一級毒品海洛因一包（淨重０．一七公克）。並供出
    安非他命及海洛因係向綽號「猴仔祥」（警訊筆錄記載為「祥仔」）購買，旋於
    是日帶同丙○○警員，至高雄縣梓官鄉蚵仔寮海邊某巷內，欲逮捕「猴仔雄」未
    果，嗣八十八年七月二十三日，丙○○再次前往該處埋伏，發現案外人楊德順行
    跡可疑，上前盤查，搜得安非他命，楊德順並供稱係向居住附近之「猴仔祥」購
    買，經楊德順帶同丙○○至「猴仔祥」位於高雄縣梓官鄉○○路七十九巷十三號
    查緝，逮獲蔡登祥。嗣乙○○經本院於八十八年七月三日以八十八年度毒聲字第
    四六五八號裁定送觀察、勒戒後，認有繼續施用傾向，並令入戒治處所，施以強
    制戒治，嗣於八十八年十二月六日經本院裁定停止戒治，所餘戒治期間，付保護
    管束，於保護管束期間，再於八十九年一月十一日上午十一時許，在高雄縣梓官
    鄉○○路四三四巷二十四號陳志昇住處，為警查獲，供出其安非他命係向蘇長順
    、蘇俊維父子購買，並提供該二人電話號碼予警方查證，經警方循線於八十九一
    月二十六日中午十二時二十分許，在高雄市三民區○○○路一七０三十二弄一之
    三號，逮獲蘇長順及蘇俊維父子，並扣得大量安非他命（毛重約十四．七公克）
    。
二、案經高雄市政府警查局楠梓分局報告臺灣高雄地方法院檢察署檢察官偵查起訴。
    理  由
一、右揭犯罪事實，業據被告乙○○於本院審理時供承不諱，復有白色粉末一包（淨
    重０．一七公克）扣案可佐，且該白色粉末，經送法務部調查局鑑定結果，驗成
    含有海洛因成份，有該局八十八年七月三日00000000號鑑定通知書一紙
    在卷可稽，又被告第一次於警訊時為警採取之尿液，亦經高雄市立凱旋醫院檢出
    甲基安非他命及嗎啡反應，及第二次於警訊時為警採取之尿液，經高雄市政府衛
    生局檢出甲基安非他命反應，有高雄市立凱旋醫院八十八年七月十六日高市凱醫
    檢字第０００二二二號及高雄市政府衛生局八十九年一月二十一日高衛試煙字第
    Ａ００二號煙毒尿液檢驗成績書各一紙在卷可稽。而海洛因施用入人體後，水解
    還原成嗎啡，再循嗎啡之代謝方式排出體外，已據行政院衛生署藥物食品檢驗局
    （73）藥檢壹字第三Ｏ二二一號函說明綦詳，是以被告所施用之毒品應屬海洛因
    無訛。復有灣高雄地方法院檢察署檢察官八十七年度偵字第二二七六一號不起訴
    處分書、本院八十八年度毒聲字第四六五八號裁定書、台灣高雄地方法院檢察署
    刑案料查註紀錄表、本院被告院內索引卡紀錄表，及評定被告有繼續施用毒品傾
    向之臺灣高雄看守所附設勒戒處所八十八年七月十三日高所正戒勒字第二八八四
    號函各一份附卷可憑。足認被告確有施用第一級毒品海洛因及第二級毒品安非他
    命之犯行。本件事證明確，被告之犯行堪以認定。
二、查海洛因及安非他命，係毒品危害防制條例第二條第二項第一款、第二款所稱之
    第一級毒品及第二級毒品，被告施用海洛因及安非他命之行為，係分別犯該條例
    第十條第一項之施用第一級毒品罪及同條例第十條第二項之施用第二級毒品罪。
    被告多次施用安非他命之犯行，時間緊接，所犯犯罪構成要件相同，顯係基於概
    括之犯意反覆為之，為連續犯，應依刑法第五十六條規定，以一罪論。又被告持
    有海洛因及安非他命後，進而施用，其持有之低度行為應被施用之高度行為所吸
    收，不另論其持有第一、二級毒品罪。又被告被查獲後，向警方供出海洛因及安
    非他命來源，警方並循線破獲蔡登祥販賣安非他命及海洛因，及破獲蘇長順、蘇
    俊維販賣安非他命之事實，業據證人即查獲警員丙○○、甲○○於本院證述甚詳
    ，並有高雄市政府警察局楠梓分局八十八年八月九日高市警楠分刑字第九九七九
    號、高雄市政府警察局八十九年二月二日高市警刑偵肅字第六五四七號移送書各
    一紙在卷可考，爰依毒品危害防制條例第十七條規定，減輕其刑。爰審酌被告犯
    後坦承犯行，顯有悔意，且施用毒品屬自戕行為，對社會危害性甚微等一切情狀
    ，分別量處如主文所示之刑。又被告所犯上開二罪間，犯意各別，行為互殊，應
    予分論併罰。末查，扣案之海洛因一包（淨重０．一七公克），併依毒品危害防
    制條例第十八條第一項前段規定，宣告沒收銷燬之，至鑑驗耗損之海洛因既已滅
    失，毋庸再諭知沒收銷燬，併此敘明。
三、又公訴人雖未就被告自八十八年七月一日起至八十九年一月九日止，在上開住處
    ，連續施用第二級毒品安非他命部分起訴，惟此部分與前開論罪科刑部分，有裁
    判上一罪關係，本院自得併予審理，附此敘明。
據上論斷，應依刑事訴訟法第二百九十九條第一項前段，毒品危害防制條例第十條第
一項、第二項、第十七條、第十八條第一項前段，刑法第五十六條、第十一條、第五
十一條第五款，判決如主文。
本案經檢察官姜麗儒到庭執行職務
中    華      民      國      八十九      年      四    月    二十六    日
                                      臺灣高雄地方法院刑事第七庭
                                          法  官    李  璧  君
右正本證明與原本無異。
如不服本判決，應於判決送達後十日內，向本院提出上訴狀。
                                          書記官    李  忠  霖
中    華      民      國      八十九      年      四    月    二十七    日
附錄本案論罪科刑法條：
毒品危害防制條例第十條第一項:
施用第一級毒品者，處六月以上五年以下有期徒刑。
毒品危害防制條例第十一條第二項：
持有第二級毒品者，處二年以下有期徒刑、拘役或新臺幣三萬元以罰金。


司法院資訊處製作；財團法人民間司法改革基金會備份。
